【裁判字號】    99,訴,649
【裁判日期】    991004
【裁判案由】    偽造有價證券等
【裁判全文】
臺灣桃園地方法院刑事判決               99年度訴字第649號
公  訴  人  臺灣桃園地方法院檢察署檢察官
被      告  丙○○ ○○○○○.
            甲○○○○ ○○○.
            乙○○ ○○○○○.
上列被告因偽造有價證券等案件，經檢察官提起公訴（99年度偵
字第14709 、15233 號），被告於本院準備程序中就被訴事實為
有罪之陳述，經本院合議庭裁定由受命法官獨任進行簡式審判程
序審理，判決如下：
    主  文
丙○○ ○○○○○ ○○○○犯如附表二編號（一）至（十一）所示之罪，各
處如附表二編號（一）至（十一）所示之主刑、從刑及保安處分
；應執行有期徒刑貳年陸月，如附表一編號(一)至所示之偽造信
用卡貳拾玖張均沒收，並應於刑之執行完畢或赦免後，驅逐出境
。甲○○○○ ○○○ ○○○ ○○○○○○犯如附表二編號（二）至（十一）所示
之罪，各處如附表二編號（二）至（十一）所示之主刑、從刑及
保安處分；應執行有期徒刑壹年捌月，如易科罰金，以新臺幣壹
仟元折算壹日，如附表一編號(二)至所示之偽造信用卡貳拾捌張
均沒收，並應於刑之執行完畢或赦免後，驅逐出境。
乙○○ ○○○○○ 犯如附表二編號（二）至（十一）所示之罪，各處如
附表二編號（二）至（十一）所示之主刑、從刑及保安處分；應
執行有期徒刑壹年捌月，如易科罰金，以新臺幣壹仟元折算壹日
，如附表一編號(二)至所示之偽造信用卡貳拾捌張均沒收，並應
於刑之執行完畢或赦免後，驅逐出境。
    事  實
一、丙○○ ○○○○○ ○○○○（馬來西亞籍、中文姓名：葉忠發）為償還
    積欠馬來西亞國內地下錢莊債務，竟與馬來西亞境內之偽卡
    集團成員基於行使偽造信用卡及意圖為自己不法之所有之犯
    意聯絡，約定以偽造之信用卡盜刷取得財物，即可獲得馬來
    西亞幣300元並得以盜刷所取得之財物抵償前所欠債務。丙○○○○○○○ ○○○○由前開偽卡集團成員處收受如附表一編號(一)所示
    之偽造信用卡1 張後，即依指示在前開信用卡上簽署其英文
    姓名（此部分不構成偽造私文書罪），於民國99年5 月28日
    搭乘中華航空CI-722號班機入境桃園國際機場，隨即自翌日
    上午6 時至6 時47分止，承前共同行使偽造信用卡及意圖為
    自己不法之所有之犯意，在桃園縣大園鄉○○○路15號「昇
    恒昌股份有限公司」內購買商品，而將前開偽造信用卡交付
    不知情之店員，接續持以簽帳付款而行使之，使該不知情之
    店員誤信該信用卡為真正，而將附表二編號（一之一）至（
    一至五）所示之物品交付丙○○ ○○○○○ ○○○○。丙○○ ○○○○○ ○○○○
    得手後隨即於同日搭乘中華航空CI-721號班機出境。
二、丙○○ ○○○○○ ○○○○前次行使偽造信用卡盜刷未遭發現，食髓知
    味，遂與同樣積欠地下錢莊債務之甲○○○○ ○○○○○○ ○○○○○○ （
    馬來西亞籍、中文姓名：紀孝忠）、乙○○ ○○○○○ （馬來西亞
    籍、中文姓名：林凱文）及馬來西亞境內偽卡集團成員，另
    基於行使偽造信用卡及意圖為自己不法之所有之犯意聯絡，
    約定以盜刷信用卡所得財物扣抵各人所欠債務，先由丙○○ ○○○○○ ○○○○自偽卡集團成員處收受如附表一編號(二)至所示偽
    造之信用卡28張，嗣99年6 月4 日再由丙○○ ○○○○○ ○○○○在馬
    來西亞國吉隆坡機場內，分別將附表一編號(二)至(十一)所示偽造
    之信用卡10張交付已與偽卡集團謀定之甲○○○○ ○○○ ○○○ ○○○○○○，將附表一編號(十二)至所示偽造之信用卡9 張交付同與偽
    卡集團謀定之乙○○ ○○○○○ ；丙○○ ○○○○○ ○○○○則自行持有附表
    一編號至所示偽造信用卡9 張。3 人即在所持有之上開
    偽造信用卡上簽署自己之英文姓名後（實際簽名式樣如扣案
    之附表一編號(二)至所示偽造信用卡背面，惟此部分亦不構
    成偽造私文書罪），隨即一同搭乘中華航空CI-722號班機入
    境桃園國際機場，並入住同一旅館。3 人稍事休息後，即承
    前共同行使偽造信用卡及意圖為自己不法之所有之犯意，謀
    定各持所分派之偽造信用卡盜刷財物，丙○○ ○○○○○ ○○○○即於
    如附表二編號（二）至（六之二）所示，甲○○○○ ○○○○○○ ○○○○○○於如附表二編號（七）至（九之三）所示，乙○○○○○○○ 於
    如附表二編號（十）、（十一）所示之時間、地點，各持以
    簽帳付款而將各偽造之信用卡交付不知情之店員而行使之，
    使各該不知情之店員誤信所持用之信用卡為真正，而將附表
    二編號（二）至（四）、（七）至（十一）所示物品交付各
    盜刷行為人，另使丙○○ ○○○○○ ○○○○取得如附表二編號（五之
    一）至（六之二）所示免於支付提供服務對價之不法利益。
    嗣警分別於99年6 月5 日、7 日趁甲○○○○ ○○○ ○○○ ○○○○○○、
    乙○○ ○○○○○ 及丙○○ ○○○○○ ○○○○欲搭機離境之際予以拘提逮捕
    ，而扣得如附表一編號(二)至所示之偽造信用卡28張及如附
    表二編號（二）至（四）、（九之一）至（十）等物品而查
    獲上情。
三、案經內政部警政署航空警察局移送臺灣桃園地方法院檢察署
    檢察官偵查起訴。
    理  由
一、本件被告丙○○ ○○○○○ ○○○○、甲○○○○ ○○○ ○○○ ○○○○○○及乙○○○○○○○ 所犯均係死刑、無期徒刑、最輕本刑為3 年以上有期
    徒刑以外之罪，渠等於準備程序中就被訴事實均為有罪之陳
    述，經法官告知簡式審判程序之旨，並聽取公訴人及被告之
    意見後，依刑事訴訟法第273 條之1 第1 項規定，經本院合
    議庭裁定，由受命法官獨任進行簡式審判程序，並為審理判
    決，合先敘明。
二、上揭犯罪事實，業據被告丙○○ ○○○○○ ○○○○、甲○○○○ ○○○  ○○○○○○○○ ○ 及乙○○ ○○○○○ 於警詢、檢察官訊問及本院審理時坦
    承不諱，核與證人即各特約商店員工梁文東、李天、曾志銘
    、林力特、杜慧嫻、張惠玲、戴珮妮、李昭慶，及證人即環
    匯亞太信用卡股份有限公司風險管理部經理蘇宗文、證人即
    財團法人聯合信用卡處理中心風險調查科科員陳聖博於警詢
    時證述情節相符（見臺灣桃園地方法院檢察署99年度偵字第
    15233號卷第23-23背面、56-66、71-72、76-77、83-84、89
    -89背面、92-93、97-98頁，偵字第14709 號卷第42-42背面
    、48-48背面頁、51-51 背面頁）。並有被告3人之護照影本
    、被告丙○○ ○○○○○ ○○○○於99年5月29日及6月4 日入出境照片
    、旅客入出境紀錄查詢表、法務部入出境資訊查詢表、內政
    部警政署航空警察局搜索扣押筆錄、扣押物品目錄表及清單
    、扣案物品照片、售貨單、統一發票、簽帳單、財團法人聯
    合信用卡處理中心函附卷可稽（見偵字第15233 號卷第5- 7
    、10-20、32-37、45、68、87、90、99頁，偵字第14079 號
    卷第14、15-19、32-36、75、157 ）。復有附表一編號(二)至
    所示之信用卡28張扣案足佐。此外，扣案之信用卡28張確
    屬偽造之信用卡等情，亦有財團法人聯合信用卡處理中心說
    明函附卷為憑（見偵字第15233號卷第21頁，偵字卷第14709
    號卷第41頁），足徵被告丙○○ ○○○○○ ○○○○、甲○○○○ ○○○  ○○○○○○○○○及 乙○○ ○○○○○自白與事實相符。本件事證明確，被告
    3人犯行均堪認定，應依法論科。
三、論罪科刑：
  (一)核被告丙○○ ○○○○○ ○○○○就附表二編號（一之一）至（一之五
    ）所示之犯罪事實所為，係犯刑法第201 條之1 第2 項前段
    之行使偽造信用卡罪、同法第339 條第1 項詐欺取財罪。被
    告丙○○ ○○○○○ ○○○○係在同一店家內購買5 次物品而為5 次刷
    卡行為，主觀上基於單一之共同犯意聯絡，所使用者為同一
    之如附表一編號(一)所示之偽造信用卡，客觀上各行為係於密
    切接近之時、地內，接續施行，侵害相同之法益，且各舉動
    之獨立性極為薄弱，依一般社會健全觀念，難以強行分開，
    在刑法評價上，以視為數個舉動之接續實行，合為包括之一
    行為予以評價，較為合理，係屬接續犯，為包括之一罪。公
    訴意旨雖認附表二編號（一之一）至（一之五）犯行，犯意
    各別，罪名互異，應予分論併罰云云，固有未洽，惟此部分
    業經蒞庭之公訴檢察官當庭更正非屬數罪併罰而屬接續犯，
    併予敘明（見本院卷第45頁）。又被告丙○○ ○○○○○ ○○○○與真
    實姓名、年籍均不詳之馬來西亞境內偽卡集團成員間，有犯
    意聯絡與行為分擔，皆為共同正犯。另被告丙○○ ○○○○○ ○○○○
    意圖供行使之用而收受附表一編號(一)所示之偽造信用卡，係
    行使偽造信用卡之階段行為，其收受後持以行使，收受之低
    度行為，應為行使之高度行為所吸收，不另論罪。被告 丙○○○○○○○ ○○○○持附表一編號(一)所示偽造信用卡行使，以詐取附
    表二編號（一之一）至（一之五）所示財物，係一行為觸犯
    行使偽造信用卡罪及詐欺取財罪，為想像競合犯，應依刑法
    第55條前段，從一重之行使偽造信用卡罪處斷。
  (二)又核被告丙○○ ○○○○○ ○○○○、甲○○○○ ○○○ ○○○ ○○○○○○及乙○○ ○○○○○ 就附表二編號（二） 至（四）、（七） 至（十一）所
    示之犯罪事實所為，均係犯刑法第201 條之1 第2 項前段之
    行使偽造信用卡罪、同法第339 條第1 項詐欺取財罪；就附
    表二編號( 五之一) 至( 六之二) 所示之犯罪事實所為，因
    其刷卡消費係用以支付各該飯店所提供之住宿及代墊款項等
    費用，所為均係犯刑法第201條之1 第2項前段之行使偽造信
    用卡罪、同法第339條第2項詐欺得利罪。至被告 丙○○ ○○○○○○○○○於附表二編號（五之一）至（五之三）、（六之一）及
   （六之二），被告甲○○○○ ○○○ ○○○ ○○○○○○ 於附表二編號（九
    之一）至（九之三）所示事實，或係在同一飯店內刷卡支付
    住宿及代墊款項，或係在同一商店內購買數次物品而為數次
    刷卡行為，主觀上基於單一之共同犯意聯絡，所使用者各為
    同一之偽造信用卡，客觀上各該行為係於密切接近之時、地
    內，接續施行，侵害相同之法益，各舉動之獨立性極為薄弱
    ，依一般社會健全觀念，亦難以強行分開，應各視為數個舉
    動之接續實行，亦應合為包括之一行為予以評價，而屬接續
    犯，為包括之一罪。公訴意旨認附表二編號（五之一）至（
    五之三）、（六之一）及（六之二）、（九之一）至（九之
    三），應就每次刷卡行為，分別成立單獨犯罪；及就附表二
    編號（五之一）至（六之二）所示，均應論以刑法第201 條
    之1第2項前段、第339條第1項詐欺取財罪等語，容屬有誤。
    惟就附表二編號（五之一）至（六之二）所示詐欺得利事實
    ，既與起訴基本事實相同，爰由本院依法變更起訴法條。又
    被告3 人就附表二編號（二）至（十一）所示犯行，均係為
    馬來西亞境內之偽卡集團成員犯罪之意思而參與犯罪，且被
    告3 人所參與者，均係犯罪構成要件之行為，渠等間復互有
    犯意聯絡及行為分擔，皆為共同正犯。至被告丙○○ ○○○○○ ○○○○意圖供行使之用而自偽卡集團成員處收受附表一編號(二)至
    所示之偽造信用卡，復將附表一編號(二)至(十一)所示偽造信用
    卡交付被告甲○○○○ ○○○ ○○○ ○○○○○○、將附表一編號(十二)至(二十)所
    示偽造信用卡交付被告乙○○ ○○○○○ ，其收受及交付均係共同
    行使偽造信用卡之階段行為，故其收受後交付，再持以行使
    ，其收受及交付之低度行為，應為行使之高度行為所吸收，
    均不另論罪；另被告甲○○○○ ○○○ ○○○ ○○○○○○、乙○○ ○○○○○ 收
    受偽造信用卡後持以行使，收受之低度行為，亦應為行使之
    高度行為所吸收，均不另論罪。又被告3 人共同持如附表一
    編號(二)至所示之偽造信用卡而使用之，詐取如附表二編號
    （二）至（四）、（七）至（十一）之財物，均係一行為觸
    犯行使偽造信用卡罪、詐欺取財罪，另取得如附表二編號（
    五之一）至（六之二）財產上之不法利益，均係一行為觸犯
    行使偽造信用卡罪及詐欺得利罪，為想像競合犯，均應依刑
    法第55條前段，從一重之行使偽造信用卡罪處斷。
  (三)又被告丙○○ ○○○○○ ○○○○所犯前開11次行使偽造信用卡罪，被
    告甲○○○○ ○○○ ○○○ ○○○○○○、乙○○ ○○○○○ 所前開10次行使偽造
    信用卡罪，犯意各別，行為互殊，均應分論併罰。
  (四)爰審酌被告丙○○ ○○○○○ ○○○○、甲○○○○ ○○○ ○○○ ○○○○○○及 乙○○○○○○○ 均正值壯年，竟不思努力工作，循正當管道賺錢，償
    還債務，反持偽造之信用卡盜刷詐取他人財物及利益，不僅
    造成被害商店之損失，更影響金融秩序甚鉅，惟念及渠等犯
    後均坦承犯行，態度良好，及其犯罪動機、目的、刷卡金額
    ，暨如附表二編號（二）至（四）、（九之一）至（十）等
    物品均未及運轉出境即遭查獲等一切情狀，認公訴人就被告
    丙○○ ○○○○○ ○○○○附表二編號（一）所示犯行求處1年8月有期
    徒刑、附表二編號（二）至（十一）各求處5 月有期徒刑，
    尚嫌過重，爰分別量處如附表所示之刑，並分別定其應執行
    之刑，併就被告甲○○○○ ○○○ ○○○ ○○○○○○、乙○○ ○○○○○ 部分，
    分別諭知易科罰金之折算標準。
  (五)沒收：扣案如附表一編號(二)至所示之信用卡，其中附表一
    編號(三)、(六)、(二十)、、、係各被告持以行使（如附表編
    號二所示），另其餘扣案之偽造信用卡雖未經查獲有何盜刷
    行為，均係被告3 人共同意圖供行使之用而收受，渠等意圖
    供行使之用而收受前開偽造信用卡，此部分雖無須另行論罪
    ，惟前開信用卡既均係偽造之信用卡，應依刑法第205 條規
    定，不問屬於被告與否，併宣告沒收。至被告丙○○ ○○○○○ ○○○○持以行使之附表一編號(一)所示之偽造信用卡，雖未扣案，
    惟無證據證明現已滅失而不存在，爰仍應依刑法第205 條規
    定，併宣告沒收。
  (六)又被告3 人均為馬來西亞國籍之外國人，渠等受本件有期徒
    刑以上刑之宣告，爰依刑法第95條之規定，均併諭知於刑之
    執行完畢或赦免後，驅逐出境。
據上論斷，應依刑事訴訟法第273 條之1 第1 項、第299 條第1項
前段、第300 條，刑法第201 條之1 第2 項、第339 條第1項、第
2 項、第28條、第55條前段、第51條第5 款、第95條、第205條、
第41條第1項前段、第8項，刑法施行法第1 條之1，判決如主文。
本案經公訴檢察官蔡鴻仁到庭執行職務。
中    華    民    國    99    年    10    月    4    日
                    刑事第四庭法  官   林維斌
以上正本證明與原本無異。
如不服本判決應於收受判決後10日內向本院提出上訴書狀，並應
敘述具體理由。其未敘述上訴理由者，應於上訴期間屆滿後20日
內向本院補提理由書( 均須按他造當事人之人數附繕本) 「切勿
逕送上級法院」。
                              書記官   鄭嘉惠
中    華    民    國    99    年    10    月    4     日
附表一
┌────┬─────────┬────────┐
│編號    │    名稱          │      卡號      │
├────┼─────────┼────────┤
│(一)    │Capital One Bank  │0000000000000000│
├────┼─────────┼────────┤
│(二)    │同上              │0000000000000000│
├────┼─────────┼────────┤
│(三)    │HSBC              │0000000000000000│
│        │(香港上海匯豐銀行)│                │
├────┼─────────┼────────┤
│(四)    │同上              │0000000000000000│
├────┼─────────┼────────┤
│(五)    │同上              │0000000000000000│
├────┼─────────┼────────┤
│(六)    │同上              │0000000000000000│
├────┼─────────┼────────┤
│(七)    │同上              │0000000000000000│
├────┼─────────┼────────┤
│(八)    │Capital One Bank  │0000000000000000│
├────┼─────────┼────────┤
│(九)    │同上              │0000000000000000│
├────┼─────────┼────────┤
│(十)    │HSBC              │0000000000000000│
├────┼─────────┼────────┤
│(十一)  │Capital One Bank  │0000000000000000│
├────┼─────────┼────────┤
│(十二)  │同上              │0000000000000000│
├────┼─────────┼────────┤
│(十三)  │同上              │0000000000000000│
├────┼─────────┼────────┤
│(十四)  │同上              │0000000000000000│
├────┼─────────┼────────┤
│(十五)  │同上              │0000000000000000│
├────┼─────────┼────────┤
│(十六)  │同上              │0000000000000000│
├────┼─────────┼────────┤
│(十七)  │同上              │0000000000000000│
├────┼─────────┼────────┤
│(十八)  │同上              │0000000000000000│
├────┼─────────┼────────┤
│(十九)  │同上              │0000000000000000│
├────┼─────────┼────────┤
│(二十)  │HSBC              │0000000000000000│
├────┼─────────┼────────┤
│(二十一)│Capital One Bank  │0000000000000000│
├────┼─────────┼────────┤
│(二十二)│同上              │0000000000000000│
├────┼─────────┼────────┤
│(二十三)│同上              │0000000000000000│
├────┼─────────┼────────┤
│(二十四)│同上              │0000000000000000│
├────┼─────────┼────────┤
│(二十五)│同上              │0000000000000000│
├────┼─────────┼────────┤
│(二十六)│同上              │0000000000000000│
├────┼─────────┼────────┤
│(二十七)│同上              │0000000000000000│
├────┼─────────┼────────┤
│(二十八)│同上              │0000000000000000│
├────┼─────────┼────────┤
│(二十九)│同上              │0000000000000000│
└────┴─────────┴────────┘
附表二
┌─────┬────┬─────┬────────┬─────┬───────┬──────────────────┐
│ 編號     │日期時間│持卡盜刷人│偽造信用卡之發卡│ 特約商店 │購買物品及盜刷│宣告刑、易科罰金折算標準及保安處分  │
│          │        │          │銀行及卡號      │          │金額（新臺幣）│                                    │
│          │        │          │                │          │              │                                    │
├─────┼────┼─────┼────────┼─────┼───────┼──────────────────┤
│(一之一)  │99年5 月│YAP TEONG │Capital One Bank│桃園縣大園│Breitling 牌手│丙○○ ○○○○○ ○○○○共同行使偽造之信用卡，│
│          │29日6 時│HUAT (葉忠│0000000000000000│鄉○○○路│錶1 隻、23 萬 │處有期徒刑壹年，未扣案附表一編號(一)所│
│          │        │發)       │(即附表一編號(一))│15號「昇恒│5600元        │示偽造信用卡壹張沒收，並應於刑之執行│
│          │        │          │                │昌股份有限│              │完畢或赦免後驅逐出境。              │
│          │        │          │                │公司」    │              │                                    │
│          │        │          │                │          │              │                                    │
├─────┼────┼─────┼────────┼─────┼───────┤                                    │
│(一之二)  │99年5 月│同上      │同上            │同上      │Corum 牌手錶1 │                                    │
│          │29日6 時│          │                │          │隻、30萬元    │                                    │
│          │3 分    │          │                │          │              │                                    │
├─────┼────┼─────┼────────┼─────┼───────┤                                    │
│ (一之三) │99年5 月│同上      │同上            │同上      │Burberry牌香水│                                    │
│          │29日6 時│          │                │          │2 瓶、5,390 元│                                    │
│          │7 分    │          │                │          │              │                                    │
├─────┼────┼─────┼────────┼─────┼───────┤                                    │
│ (一之四) │99年5 月│同上      │同上            │同上      │Burberry牌衣服│                                    │
│          │29日6 時│          │                │          │5 件、2 萬    │                                    │
│          │12分    │          │                │          │5,550 元      │                                    │
├─────┼────┼─────┼────────┼─────┼───────┤                                    │
│ (一之五) │99年5 月│同上      │同上            │同上      │鳳梨酥及奶油酥│                                    │
│          │29日6 時│          │                │          │各1 盒、640 元│                                    │
│          │47分    │          │                │          │              │                                    │
│          │        │          │                │          │              │                                    │
├─────┼────┼─────┼────────┼─────┼───────┼──────────────────┤
│ (二)     │99年6 月│同上      │Capital One Bank│臺北市市府│LV牌皮包及皮夾│丙○○ ○○○○○ ○○○○共同行使偽造之信用卡，│
│          │5 日20時│          │0000000000000000│路45號3 樓│各1 件、6 萬  │處有期徒刑肆月，扣案如附表一編號(二)至│
│          │7 分    │          │(即附表一編號)│「臺灣路威│1,400 元      │所示偽造信用卡貳拾捌張均沒收，並應│
│          │        │          │                │臺北101 」│              │於刑之執行完畢或赦免後驅逐出境。    │
│          │        │          │                │          │              │甲○○○○ ○○○ ○○○ ○○○○○○共同行使偽造之信│
│          │        │          │                │          │              │用卡，處有期徒刑肆月，如易科罰金，以│
│          │        │          │                │          │              │新臺幣壹仟元折算壹日，扣案如附表一編│
│          │        │          │                │          │              │號(二)至所示偽造信用卡貳拾捌張均沒收│
│          │        │          │                │          │              │，並應於刑之執行完畢或赦免後驅逐出境│
│          │        │          │                │          │              │。                                  │
│          │        │          │                │          │              │乙○○ ○○○○○ 共同行使偽造之信用卡，處有│
│          │        │          │                │          │              │期徒刑肆月，如易科罰金，以新臺幣壹仟│
│          │        │          │                │          │              │元折算壹日，扣案如附表一編號(二)至所│
│          │        │          │                │          │              │示偽造信用卡貳拾捌張均沒收，並應於刑│
│          │        │          │                │          │              │之執行完畢或赦免後驅逐出境。        │
├─────┼────┼─────┼────────┼─────┼───────┼──────────────────┤
│ (三)     │99年6 月│同上      │Capital One Bank│臺北市西寧│Sony Ericsson │丙○○ ○○○○○ ○○○○共同行使偽造之信用卡，│
│          │5日22 時│          │0000000000000000│南路36 之 │牌行動電話1 支│處有期徒刑肆月，扣案如附表一編號(二)至│
│          │35分    │          │(即附表一編號)│68號「雷哫│、1 萬4,400 元│所示偽造信用卡貳拾捌張均沒收，並應│
│          │        │          │                │通訊行」  │              │於刑之執行完畢或赦免後驅逐出境。    │
│          │        │          │                │          │              │甲○○○○ ○○○ ○○○ ○○○○○○共同行使偽造之信│
│          │        │          │                │          │              │用卡，處有期徒刑肆月，如易科罰金，以│
│          │        │          │                │          │              │新臺幣壹仟元折算壹日，扣案如附表一編│
│          │        │          │                │          │              │號(二)至所示偽造信用卡貳拾捌張均沒收│
│          │        │          │                │          │              │，並應於刑之執行完畢或赦免後驅逐出境│
│          │        │          │                │          │              │。                                  │
│          │        │          │                │          │              │乙○○ ○○○○○ 共同行使偽造之信用卡，處有│
│          │        │          │                │          │              │期徒刑肆月，如易科罰金，以新臺幣壹仟│
│          │        │          │                │          │              │元折算壹日，扣案如附表一編號(二)至所│
│          │        │          │                │          │              │示偽造信用卡貳拾捌張均沒收，並應於刑│
│          │        │          │                │          │              │之執行完畢或赦免後驅逐出境。        │
├─────┼────┼─────┼────────┼─────┼───────┼──────────────────┤
│ (四)     │99年6 月│同上      │Capital One Bank│高雄市小港│中華航空公司機│丙○○ ○○○○○ ○○○○共同行使偽造之信用卡，│
│          │7日5時16│          │0000000000000000│區小港國際│票1 張、2 萬  │處有期徒刑肆月，扣案如附表一編號(二)至│
│          │分      │          │(即附表一編號)│機場「中華│8,970 元      │所示偽造信用卡貳拾捌張均沒收，並應│
│          │        │          │                │航空股份有│              │於刑之執行完畢或赦免後驅逐出境。    │
│          │        │          │                │限公司」  │              │甲○○○○ ○○○ ○○○ ○○○○○○共同行使偽造之信│
│          │        │          │                │          │              │用卡，處有期徒刑肆月，如易科罰金，以│
│          │        │          │                │          │              │新臺幣壹仟元折算壹日，扣案如附表一編│
│          │        │          │                │          │              │號(二)至所示偽造信用卡貳拾捌張均沒收│
│          │        │          │                │          │              │，並應於刑之執行完畢或赦免後驅逐出境│
│          │        │          │                │          │              │。                                  │
│          │        │          │                │          │              │乙○○ ○○○○○ 共同行使偽造之信用卡，處有│
│          │        │          │                │          │              │期徒刑肆月，如易科罰金，以新臺幣壹仟│
│          │        │          │                │          │              │元折算壹日，扣案如附表一編號(二)至所│
│          │        │          │                │          │              │示偽造信用卡貳拾捌張均沒收，並應於刑│
│          │        │          │                │          │              │之執行完畢或赦免後驅逐出境。        │
├─────┼────┼─────┼────────┼─────┼───────┼──────────────────┤
│ (五之一) │99年6 月│同上      │Capital One Bank│臺北市信義│飯店代墊費用、│丙○○ ○○○○○ ○○○○共同行使偽造之信用卡，│
│          │4日22 時│          │0000000000000000│區○○○路│1,610 元      │處有期徒刑肆月，扣案如附表一編號(二)至│
│          │51分    │          │(即附表一編號)│5 段297 號│              │所示偽造信用卡貳拾捌張均沒收，並應│
│          │        │          │                │「柯旅天閣│              │於刑之執行完畢或赦免後驅逐出境。    │
│          │        │          │                │飯店」    │              │甲○○○○ ○○○ ○○○ ○○○○○○共同行使偽造之信│
├─────┼────┼─────┼────────┼─────┼───────┤用卡，處有期徒刑肆月，如易科罰金，以│
│ (五之二) │99年6 月│同上      │同上            │ 同上     │飯店代墊費用、│新臺幣壹仟元折算壹日，扣案如附表一編│
│          │5日0時54│          │                │          │5,175 元      │號(二)至所示偽造信用卡貳拾捌張均沒收│
│          │分許    │          │                │          │              │，並應於刑之執行完畢或赦免後驅逐出境│
├─────┼────┼─────┼────────┼─────┼───────┤。                                  │
│ (五之三) │99年6 月│同上      │同上            │同上      │住宿費用、    │乙○○ ○○○○○ 共同行使偽造之信用卡，處有│
│          │5日4時29│          │                │          │6,628 元      │期徒刑肆月，如易科罰金，以新臺幣壹仟│
│          │分      │          │                │          │              │元折算壹日，扣案如附表一編號(二)至所│
│          │        │          │                │          │              │示偽造信用卡貳拾捌張均沒收，並應於刑│
│          │        │          │                │          │              │之執行完畢或赦免後驅逐出境。        │
├─────┼────┼─────┼────────┼─────┼───────┼──────────────────┤
│ (六之一) │99年6 月│同上      │Capital One Bank│臺北市敦化│飯店代墊費用、│丙○○ ○○○○○ ○○○○共同行使偽造之信用卡，│
│          │5日19 時│          │0000000000000000│南路2段201│4,000 元      │處有期徒刑肆月，扣案如附表一編號(二)至│
│          │20分    │          │(即附表一編號)│號「臺北遠│              │所示偽造信用卡貳拾捌張均沒收，並應│
│          │        │          │                │東國際大飯│              │於刑之執行完畢或赦免後驅逐出境。    │
│          │        │          │                │店」      │              │甲○○○○ ○○○ ○○○ ○○○○○○共同行使偽造之信│
├─────┼────┼─────┼────────┼─────┼───────┤用卡，處有期徒刑肆月，如易科罰金，以│
│ (六之二) │99年6 月│同上      │同上            │同上      │飯店代墊費用及│新臺幣壹仟元折算壹日，扣案如附表一編│
│          │6日9時37│          │                │          │住宿費用、1 萬│號(二)至所示偽造信用卡貳拾捌張均沒收│
│          │分      │          │                │          │6,684 元      │，並應於刑之執行完畢或赦免後驅逐出境│
│          │        │          │                │          │              │。                                  │
│          │        │          │                │          │              │乙○○ ○○○○○ 共同行使偽造之信用卡，處有│
│          │        │          │                │          │              │期徒刑肆月，如易科罰金，以新臺幣壹仟│
│          │        │          │                │          │              │元折算壹日，扣案如附表一編號(二)至所│
│          │        │          │                │          │              │示偽造信用卡貳拾捌張均沒收，並應於刑│
│          │        │          │                │          │              │之執行完畢或赦免後驅逐出境。        │
├─────┼────┼─────┼────────┼─────┼───────┼──────────────────┤
│ (七)     │99年6 月│EASON KEE │HSBC            │臺北市士林│西服及西褲1套 │丙○○ ○○○○○ ○○○○共同行使偽造之信用卡，│
│          │4日23 時│HOW CHOONG│0000000000000000│區○○路6 │、4,700 元    │處有期徒刑肆月，扣案如附表一編號(二)至│
│          │48分    │ (紀孝忠) │(即附表一編號(三))│號1 樓「大│              │所示偽造信用卡貳拾捌張均沒收，並應│
│          │        │          │                │都會服飾」│              │於刑之執行完畢或赦免後驅逐出境。    │
│          │        │          │                │          │              │甲○○○○ ○○○ ○○○ ○○○○○○共同行使偽造之信│
│          │        │          │                │          │              │用卡，處有期徒刑肆月，如易科罰金，以│
│          │        │          │                │          │              │新臺幣壹仟元折算壹日，扣案如附表一編│
│          │        │          │                │          │              │號(二)至所示偽造信用卡貳拾捌張均沒收│
│          │        │          │                │          │              │，並應於刑之執行完畢或赦免後驅逐出境│
│          │        │          │                │          │              │。                                  │
│          │        │          │                │          │              │乙○○ ○○○○○ 共同行使偽造之信用卡，處有│
│          │        │          │                │          │              │期徒刑肆月，如易科罰金，以新臺幣壹仟│
│          │        │          │                │          │              │元折算壹日，扣案如附表一編號(二)至所│
│          │        │          │                │          │              │示偽造信用卡貳拾捌張均沒收，並應於刑│
│          │        │          │                │          │              │之執行完畢或赦免後驅逐出境。        │
├─────┼────┼─────┼────────┼─────┼───────┼──────────────────┤
│ (八)     │99年6 月│同上      │HSBC            │臺北市士林│行李箱1 個、  │丙○○ ○○○○○ ○○○○共同行使偽造之信用卡，│
│          │4日23 時│          │0000000000000000│區○○路26│4,000 元      │處有期徒刑肆月，扣案如附表一編號(二)至│
│          │52分    │          │(即附表一編號(六))│號1 樓「勝│              │所示偽造信用卡貳拾捌張均沒收，並應│
│          │        │          │                │竑精品皮件│              │於刑之執行完畢或赦免後驅逐出境。    │
│          │        │          │                │」        │              │甲○○○○ ○○○ ○○○ ○○○○○○共同行使偽造之信│
│          │        │          │                │          │              │用卡，處有期徒刑肆月，如易科罰金，以│
│          │        │          │                │          │              │新臺幣壹仟元折算壹日，扣案如附表一編│
│          │        │          │                │          │              │號(二)至所示偽造信用卡貳拾捌張均沒收│
│          │        │          │                │          │              │，並應於刑之執行完畢或赦免後驅逐出境│
│          │        │          │                │          │              │。                                  │
│          │        │          │                │          │              │乙○○ ○○○○○ 共同行使偽造之信用卡，處有│
│          │        │          │                │          │              │期徒刑肆月，如易科罰金，以新臺幣壹仟│
│          │        │          │                │          │              │元折算壹日，扣案如附表一編號(二)至所│
│          │        │          │                │          │              │示偽造信用卡貳拾捌張均沒收，並應於刑│
│          │        │          │                │          │              │之執行完畢或赦免後驅逐出境。        │
├─────┼────┼─────┼────────┼─────┼───────┼──────────────────┤
│ (九之一) │99年6 月│同上      │同上            │桃園縣大園│CARTER牌手錶1 │丙○○ ○○○○○ ○○○○共同行使偽造之信用卡，│
│          │5日6時50│          │                │鄉○○○路│支、29萬5000元│處有期徒刑肆月，扣案如附表一編號(二)至│
│          │分      │          │                │15號「昇恒│              │所示偽造信用卡貳拾捌張均沒收，並應│
│          │        │          │                │昌股份有限│              │於刑之執行完畢或赦免後驅逐出境。    │
│          │        │          │                │公司」    │              │甲○○○○ ○○○ ○○○ ○○○○○○共同行使偽造之信│
├─────┼────┼─────┼────────┼─────┼───────┤用卡，處有期徒刑肆月，如易科罰金，以│
│ (九之二) │99年6 月│同上      │同上            │同上      │SAMSUNG 牌手機│新臺幣壹仟元折算壹日，扣案如附表一編│
│          │5日7時34│          │                │          │1 支、3 萬    │號(二)至所示偽造信用卡貳拾捌張均沒收│
│          │分      │          │                │          │2,700 元      │，並應於刑之執行完畢或赦免後驅逐出境│
├─────┼────┼─────┼────────┼─────┼───────┤。                                  │
│ (九之三) │99年6 月│同上      │同上            │同上      │IPhone牌手機、│乙○○ ○○○○○ 共同行使偽造之信用卡，處有│
│          │5日7時19│          │                │          │2 萬8,500 元  │期徒刑肆月，如易科罰金，以新臺幣壹仟│
│          │分      │          │                │          │              │元折算壹日，扣案如附表一編號(二)至所│
│          │        │          │                │          │              │示偽造信用卡貳拾捌張均沒收，並應於刑│
│          │        │          │                │          │              │之執行完畢或赦免後驅逐出境。        │
├─────┼────┼─────┼────────┼─────┼───────┼──────────────────┤
│ (十)     │99年6 月│乙○○ ○○○○○ │HSBC            │桃園縣大園│CORUM 牌手錶1 │丙○○ ○○○○○ ○○○○共同行使偽造之信用卡，│
│          │5日7時31│ (林凱文) │000000000000000 │鄉○○○路│支、27萬3,600 │處有期徒刑肆月，扣案如附表一編號(二)至│
│          │分      │          │(即附表一編號(二十))│15號「昇恒│元            │所示偽造信用卡貳拾捌張均沒收，並應│
│          │        │          │                │昌股份有限│              │於刑之執行完畢或赦免後驅逐出境。    │
│          │        │          │                │公司」    │              │甲○○○○ ○○○ ○○○ ○○○○○○共同行使偽造之信│
│          │        │          │                │          │              │用卡，處有期徒刑肆月，如易科罰金，以│
│          │        │          │                │          │              │新臺幣壹仟元折算壹日，扣案如附表一編│
│          │        │          │                │          │              │號(二)至所示偽造信用卡貳拾捌張均沒收│
│          │        │          │                │          │              │，並應於刑之執行完畢或赦免後驅逐出境│
│          │        │          │                │          │              │。                                  │
│          │        │          │                │          │              │乙○○ ○○○○○ 共同行使偽造之信用卡，處有│
│          │        │          │                │          │              │期徒刑肆月，如易科罰金，以新臺幣壹仟│
│          │        │          │                │          │              │元折算壹日，扣案如附表一編號(二)至所│
│          │        │          │                │          │              │示偽造信用卡貳拾捌張均沒收，並應於刑│
│          │        │          │                │          │              │之執行完畢或赦免後驅逐出境。        │
├─────┼────┼─────┼────────┼─────┼───────┼──────────────────┤
│ (十一)   │99年6 月│同上      │同上            │臺北市士林│皮鞋1 雙、    │丙○○ ○○○○○ ○○○○共同行使偽造之信用卡，│
│          │4日23 時│          │                │區○○路6 │2,500 元      │處有期徒刑肆月，扣案如附表一編號(二)至│
│          │49分    │          │                │號1 樓「大│              │所示偽造信用卡貳拾捌張均沒收，並應│
│          │        │          │                │都會服飾」│              │於刑之執行完畢或赦免後驅逐出境。    │
│          │        │          │                │          │              │甲○○○○ ○○○ ○○○ ○○○○○○共同行使偽造之信│
│          │        │          │                │          │              │用卡，處有期徒刑肆月，如易科罰金，以│
│          │        │          │                │          │              │新臺幣壹仟元折算壹日，扣案如附表一編│
│          │        │          │                │          │              │號(二)至所示偽造信用卡貳拾捌張均沒收│
│          │        │          │                │          │              │，並應於刑之執行完畢或赦免後驅逐出境│
│          │        │          │                │          │              │。                                  │
│          │        │          │                │          │              │乙○○ ○○○○○ 共同行使偽造之信用卡，處有│
│          │        │          │                │          │              │期徒刑肆月，如易科罰金，以新臺幣壹仟│
│          │        │          │                │          │              │元折算壹日，扣案如附表一編號(二)至所│
│          │        │          │                │          │              │示偽造信用卡貳拾捌張均沒收，並應於刑│
│          │        │          │                │          │              │之執行完畢或赦免後驅逐出境。        │
└─────┴────┴─────┴────────┴─────┴───────┴──────────────────┘

司法院資訊處製作；財團法人民間司法改革基金會備份。
